---
title: "Experimento 1"
author: "Juan Silvestri"
date: "`r Sys.Date()`"
output: pdf_document
---

Los datos se obtuvieron a través de Kaggle, en el siguiente [link](https://www.kaggle.com/datasets/uom190346a/sleep-health-and-lifestyle-dataset). El dataset consiste de 374 observaciones con 13 variables:

-   Numéricas:

    -   Age

    -   Sleep duration (hrs)

    -   Quality of sleep (1-10)

    -   Physical activity level (min/día)

    -   Stress level (1-10)

    -   Blood pressure

    -   Heart rate

-   Categóricas

    -   Gender

    -   Occupation

    -   BMI Category

    -   Sleep disorder

El objetivo es construir un modelo para predecir si una persona posee algún sleep disorder o no en base a variables de salud, ocupación, duración y calidad de sueño, etc.

Se debe transformar la columna de Blood pressure que viene dada en el formato 120/80 a 2 columnas diferentes una para cada valor. Por otro lado, se debe transformar la columna Sleep disorder en etiquetas binarias: posee o no algún sleep disorder.

```{r}
sleep_data <- read.csv("data/sleep_health.csv")
sleep_data
```

```{r}
sleep_data$Sleep.Disorder[sleep_data$Sleep.Disorder != "None"] <- 1
sleep_data$Sleep.Disorder[sleep_data$Sleep.Disorder == "None"] <- 0

sleep_data
```

```{r}

# Assuming your DataFrame is named my_dataframe and the blood pressure column is named "Blood Pressure"
sleep_data$Blood.Pressure <- as.character(sleep_data$Blood.Pressure)
split_bp <- strsplit(sleep_data$Blood.Pressure, "/")

# Create new columns for systolic and diastolic
sleep_data$systolic <- as.numeric(sapply(split_bp, `[`, 1))
sleep_data$diastolic <- as.numeric(sapply(split_bp, `[`, 2))

# Remove the original Blood Pressure column if desired
sleep_data$Blood.Pressure <- NULL


```

```{r}
# Write the modified DataFrame to a CSV file with custom options
write.table(sleep_data, "data/sleep_health_proc.csv", sep = ",", col.names = TRUE, row.names = FALSE)

```

```{r}
sleep_data <- read.csv("./data/sleep_health_proc.csv", sep = ",")
sleep_data$Occupation = as.factor(sleep_data$Occupation)
```
