---
title: "Dataset"
output: pdf_document
---

# Ejercicio 1

### Selección de un conjunto de datos adicional

El dataset seleccionado para realizar los experimentos contiene datos relevantes para el estudio del sueño. Los datos se obtuvieron a través de Kaggle, en el siguiente [link](https://www.kaggle.com/datasets/uom190346a/sleep-health-and-lifestyle-dataset). El dataset consiste de 374 observaciones con 13 variables:

-   Numéricas:

    -   Age

    -   Sleep duration (hrs)

    -   Quality of sleep (1-10)

    -   Physical activity level (min/día)

    -   Stress level (1-10)

    -   Blood pressure

    -   Heart rate

-   Categóricas

    -   Gender

    -   Occupation

    -   BMI Category

    -   Sleep disorder

El objetivo es construir un modelo para predecir si una persona posee algún sleep disorder en base a variables de salud, ocupación, duración y calidad de sueño, etc.

Se debe transformar la columna de "Blood pressure" que viene dada en el formato yyy/xx a 2 columnas diferentes una para cada valor: yyy, xx. Por otro lado, también modificamos la variable a predecir, "Sleep Disorder", dado que la original viene con los valores None o el nombre del disorder, y la tranformamos en etiquetas binarias: posee o no algún sleep disorder.

```{r message=FALSE, warning=FALSE}
sleep_data <- read.csv("data/sleep_health.csv")
```

```{r message=FALSE, warning=FALSE}
sleep_data$Sleep.Disorder[sleep_data$Sleep.Disorder != "None"] <- "Yes"
sleep_data$Sleep.Disorder[sleep_data$Sleep.Disorder == "None"] <- "No"
```

```{r message=FALSE, warning=FALSE}
# Cast column and split meassurements
sleep_data$Blood.Pressure <- as.character(sleep_data$Blood.Pressure)
split_bp <- strsplit(sleep_data$Blood.Pressure, "/")

# Create new columns for systolic and diastolic
sleep_data$systolic <- as.numeric(sapply(split_bp, `[`, 1))
sleep_data$diastolic <- as.numeric(sapply(split_bp, `[`, 2))

# Remove the original Blood Pressure column if desired
sleep_data$Blood.Pressure <- NULL
```

```{r message=FALSE, warning=FALSE}
# Write the modified DataFrame to a CSV file with custom options
write.table(sleep_data, "data/sleep_health_proc.csv", sep = ",", col.names = TRUE, row.names = FALSE)
```

```{r message=FALSE, warning=FALSE}
sleep_data <- read.csv("./data/sleep_health_proc.csv", sep = ",")
head(sleep_data, n=5)
```
